【裁判字號】    88,易,552
【裁判日期】    890111
【裁判案由】    詐欺
【裁判全文】
台灣新竹地方法院刑事判決                          八十八年度易字第五五二號
    公  訴  人  台灣新竹地方法院檢察署檢察官
    被      告  丙○○
右列被告因詐欺案件，經檢察官提起公訴（八十八年度偵續一字第六號），本院判決
如左：
    主      文
丙○○無罪。
    理      由
一、公訴意旨略以：被告丙○○與其胞弟乙○○（另由台灣新竹地方法檢察署檢察官
    偵查中，現羈押於台灣士林看守所），基於意圖為自己不法所有之犯意聯絡，於
    民國（下同）八十六年十二月間某日，由乙○○出面，在告訴人甲○○位於新竹
    市○○路○段二巷六六號之住處，向告訴人甲○○佯稱欲出售被告丙○○所有之
    車號ＨＴ八三六九號富豪牌自用小客予告訴人甲○○，使告訴人甲○○陷於錯誤
    ，而與乙○○訂定汽車買賣合約，並當場支付價金新台幣七十萬元予乙○○，乙○○則交付國民身分證影本（被告丙○○）一紙、前開車輛之汽車新領牌照登記
    書影本一紙、進口與貨物完（免）稅證明書正本二紙予告訴人甲○○，雙方並約
    定二、三天後再行交車及辦理移轉登記，乙○○於收款後即避不見面，被告楊宏
    茂亦否認出售前開車輛，告訴人甲○○始知受騙，因認被告丙○○涉有共同詐欺
    罪嫌。
二、按犯罪事實應依證據認定之，無證據不得推定其犯罪事實；又不能證明被告犯罪
    者，應諭知無罪之判決，刑事訴訟法第一百五十四條、第三百零一條第一項分別
    定有明文。又事實審法院對於證據之取捨，依法雖有自由判斷之權，然積極證據
    不足證明犯罪事實時，被告之抗辯或反證縱屬虛偽，仍不能以此資為積極證據應
    予採信之理由，最高法院三十年上字第四八二號判例著有明文，故不得僅以被告
    反證不能成之，執為認定事實之論據。
三、公訴人認被告丙○○涉有詐欺罪嫌，無非以告訴人甲○○之指訴，及告訴人提出
    之汽車買賣合約書、行車執照、汽車新領牌照登記書、進口與貨物完（免）稅證
    明書等在卷足憑，復經核對汽車新領牌照登記書及汽車買賣合約書上「丙○○」
    印文係屬同一，且被告丙○○於偵查中對於車籍資料、印章等是否曾交付予乙○○，及車輛下落乙節，前後供詞矛盾，並衡情若非被告丙○○同意，乙○○何以
    會取得該等資料，若非被告丙○○與乙○○串謀，何以被告丙○○事後仍堅決不
    願過戶登記予告訴人甲○○等語為其論據。
四、訊據被告丙○○堅決否認有公訴人所指之詐欺犯行，辯稱該車係其所出資購入，
    後借予其弟乙○○使用，不料遭乙○○盜賣，其完全不知情，事後才找回車輛等
    語。
五、經查，前開車輛係證人乙○○向被告丙○○借得後，於前揭時地，在未經被告丙○○同意下，偽簽「丙○○」署名、盜蓋「丙○○」印章，與告訴人訂立汽車買
    賣合約書後，出質予告訴人甲○○（唯告訴人甲○○稱係出售）借款之事實，業
    據證人乙○○於本院囑託台灣士林地方法院訊問時證述在卷，核與告訴人王茂宏
    指稱係證人乙○○一人出面，並在合約書上簽蓋「丙○○」署名、印文，其不認
    識被告丙○○等語相符。次查，雖被告丙○○於偵查中對於車籍資料、印章等是
    否曾交付予乙○○，及車輛下落乙節，前後供詞矛盾，唯此矛盾之說詞，尚難證
    有其有詐欺之共謀，而不足積極證明被告丙○○有詐欺犯意聯絡，縱認車籍資料
    等證件及印章，係被告丙○○交付予證人乙○○，唯此僅為中性事實，參以被告
    丙○○於本案中未曾出面，且證人乙○○亦稱被告不知情，已如前述，故亦難執
    被告曾交付證件印章予證人乙○○之事實，為被告丙○○共謀詐欺之認定。且該
    車既為被告丙○○所有，且其未曾同意證人乙○○出售，其當無將車輛過戶予告
    訴人甲○○之理。此外復查無其他積極證據，以證明被告等犯罪，從而依據首揭
    最高法院判例及說明，自應為被告無罪之諭知。
據上論斷，應依刑事訴訟法第三百零一條第一項，判決如主文。
本案經檢察官黃仁宏到庭執行職務。
中     華     民     國     八十九     年     一     月       十一      日
                                       臺灣新竹地方法院刑事第二庭
                                           法  官  張  百  見
右正本證明與原本無異。
如不服本判決，應於判決送達後十日內向本院提出上訴狀( 應附繕本 )，上訴於
臺灣高等法院。
                                            書記官  陳  進  楷
中     華     民     國     八十九     年     一     月       十一      日


司法院資訊處製作；財團法人民間司法改革基金會備份。
